---
title: "Лабораторная №5"
author: "Виноградов Александр"
date: "`r format(Sys.time(), '%d %B, %Y')`"
output: 
  html_document: 
    self_contained: no
---

```{r setup, include=FALSE}
knitr::opts_chunk$set(echo = TRUE)
```

# Вариант 3
Задачи:

Создать .Rmd скрипт, который генерирует html-отчёт с двумя картами:
1.Картограмма с таблицей стран мира по показателю из базы Всемирного банка (интерактивная картограмма из примера).
2.Карта с маркерами или с радиусами, построенная по набору данных с Портала открытых данных РФ.

WDI: любой показатель из раздела "Climate Change" (Изменение климата). Портал открытых данных:Портал открытых данных: Объекты культурного наследия на территории Костромской области (id: 4401168294-oknkosobl), взять только расположенные в городе Галич

Выбранный показатель: Выбросы CO2 (КТ) за 2016 год, индикатор: EN.ATM.CO2E.KT


```{r, results='asis', cache=TRUE, warning=F, message=F}
library('WDI')
library('data.table')
library('leaflet')
suppressPackageStartupMessages(library('googleVis'))

# Индикатор показателя
indicator.code <- 'EN.ATM.CO2E.KT'

df <- read.csv('./data/dataWDI.csv', header = T, sep = ',')
df <- data.table(df)

# Коды стран iso2
fileURL <- 'https://pkgstore.datahub.io/core/country-list/data_csv/data/d7c9d7cfb42cb69f4422dec222dbbaa8/data_csv.csv'
all.iso2.country.codes <- read.csv(fileURL, stringsAsFactors = F, na.strings = '.')

# Убираем макрорегионы
df <- na.omit(df[iso2c %in% all.iso2.country.codes$Code, ])

# Объект таблица исходных данных
g.tbl <- gvisTable(data = df[, -'year'], 
                   options = list(width = 300, height = 400))

# Объект интерактивная карта
g.chart <- gvisGeoChart(data = df, locationvar = 'iso2c',
                        hovervar = 'country', colorvar = indicator.code,
                        options = list(width = 500, height = 400, 
                                       dataMode = 'regions'))

# Разместить таблицу и карту на одной панели
TG <- gvisMerge(g.tbl, g.chart, horizontal = TRUE,
                 tableOptions = 'bgcolor=\"#CCCCCC\" cellspacing=10')
TG
```