---
title: "Лабораторная №5"
author: "Виноградов Александр"
date: "`r format(Sys.time(), '%d %B, %Y')`"
output: html_document
---

```{r setup, include=FALSE}
knitr::opts_chunk$set(echo = TRUE)
```

# Вариант 3
Задачи:

Создать .Rmd скрипт, который генерирует html-отчёт с двумя картами:
1.Картограмма с таблицей стран мира по показателю из базы Всемирного банка (интерактивная картограмма из примера).
2.Карта с маркерами или с радиусами, построенная по набору данных с Портала открытых данных РФ.

WDI: любой показатель из раздела "Climate Change" (Изменение климата). Портал открытых данных:Портал открытых данных: Объекты культурного наследия на территории Костромской области (id: 4401168294-oknkosobl), взять только расположенные в городе Галич

Выбранный показатель: Выбросы CO2 (КТ) за 2016 год, индикатор: EN.ATM.CO2E.KT


```{r, results='asis', cache=TRUE, warning=F, message=F}
library(leaflet)

fileURL <-'./data/image.png'
pharm.icon <- makeIcon(iconUrl = fileURL,
                      iconWidth = 31,
                      iconHeight = 31,
                      iconAnchorX = 31,
                      iconAnchorY = 31)

fileURL <- './data/dataRF.csv'
doc <- read.csv2(fileURL, stringsAsFactors = F)

doc$lat <- as.numeric(doc$lat)
doc$long <- as.numeric(doc$long)

# Подпись к объектам
map.sites <- paste0(doc$name)

# Создаем виджет с картой
myMap <- doc %>% leaflet(width =800, height =800) %>%
  addTiles() %>% addMarkers(icon = pharm.icon, popup = map.sites)

myMap
```